臺灣臺北地方法院交通事件裁定　　　　　　　　　九十三年度交聲字第一０七五號
　　原處分機關　臺北市交通事件裁決所
　　異　議　人　甲○○
　　即受處分人
右列異議人即受處分人因違反道路交通管理處罰條例案件，對於臺北市交通事件裁決
所中華民國九十三年十月二十二日所為之處分（原處分案號：北市裁三字第裁二二－
ＡＢＸ五七八四九０號），聲明異議，本院裁定如左：
    主　　文
原處分撤銷。
甲○○機車駕駛人，駕駛機車不遵守道路交通標線之指示，處罰鍰新臺幣玖佰元，並
記違規點數壹點。
　　理　　由
一、按道路交通管理處罰條例第三條第八款及道路交通安全規則第二條第一項第一款
    ，均明文規定該等有關道路交通管理法規所稱汽車均包括機器腳踏車。次按汽（
    機）車駕駛人，駕駛汽（機）車不遵守道路交通標誌、標線、號誌之指示，而本
    章各條無處罰之規定者，處新臺幣（下同）九百元以上一千八百元以下罰鍰，並
    記違規點數一點，道路交通管理處罰條例第六十條第二項第三款及第六十三條第
    一項第一款分別定有明文。
二、本件異議人即受處分人甲○○於民國九十三年八月二十三日上午七時四十五分許
    ，騎乘車號ＢＮＨ－八二三號重型機車，沿臺北市中正區○○○路由西向東行駛
    ，遇愛國西路與中山南路口之紅燈停止時，未遵守道路交通標線之指示，紅燈越
    線臨停，為臺北市政府警察局中正第一分局（下稱舉發單位）執行勤務之員警楊
    中儀以其有違反前揭道路交通管理處罰條例第六十條第二項第三款規定之行為攔
    停掣單舉發。嗣受處分人於舉發通知單上所載九十三年九月七日應到案日期前之
    同年月六日向原處分機關提出申訴，經原處分機關函請舉發單位調查結果，仍認
    受處分人有上開違規行為，原處分機關乃依前開道路交通管理處罰條例第六十條
    第二項第三款及違反道路交通管理事件統一裁罰基準表規定，於九十三年十月二
    十二日裁處受處分人罰鍰九百元。
三、本件受處分人對於在前揭時、地騎乘車號ＢＮＨ－八二三號重型機車，行經臺北
    市中正區○○○路與中山南路口並跨越停止線停車之事實固不否認，惟矢口否認
　　有何違規行為，辯稱：「我當天從愛國西路騎機車要越過羅斯福路時，準備要做
    兩段式左轉，但是過了愛國西路碰到黃燈，我就緊急煞車，停在過了人行斑馬線
    的前面，我在等下一個綠燈的時候，後面就有警察騎摩托車過來拍我的肩膀，他
    說那個地點不能臨時停車，當初我也有告知交通警察上開情形，就是碰到黃燈緊
    急煞車，所以停在那個位置，要等到綠燈才要再前行羅斯福路左轉，那個警察告
    訴我，現在正在交通大執法期間，所以他們抓的比較嚴格。我並不是紅燈越線臨
    停。」云云。經查：受處分人在前開時、地紅燈越線臨停為警舉發之違規事實，
    有臺北市政府警察局北市警交大字第ＡＢＸ五七八四九０號舉發違反道路交通管
    理事件通知單影本一紙附卷（見本院卷第六頁）可稽，而受處分人於舉發通知單
    上所載應到案日期前向原處分機關提出申訴，經原處分機關函請舉發單位調查結
    果認定受處分人違規屬實，亦有臺北市政府警察局中正第一分局九十三年九月二
    十七日北市警中正一分交字第０九三六二五三五一００號函影本一紙附卷（見本
    院卷第十頁）足證，另參諸本件舉發員警楊中儀於本院九十三年十二月一日調查
    時到庭結證稱：「當天早上七點時，我在愛國西路上的調撥車道上執行勤務，我
    站的位置在財政部，即愛國西路路口的西南方，當時有二部機車在愛國西路上，
    由西向東行駛慢車道，路口號誌已經是紅燈，但是該二部機車並沒有在停止線上
    停止，他們就騎到愛國西路上的待轉區（該待轉區是要供中山南路北往東待轉到
    愛國東路的車輛臨停的）才停止，距離停止線約十幾公尺左右，我就趨前告知他
    們紅燈越線臨停，該二部車我都有告發，其中一部車是受處分人騎乘的。而且當
    要求受處分人拿出證件要開單的時候，他說他的手指有受傷過，所以按煞車比較
    不靈活，他還有按手指給我看，但他當時確實是紅燈越線臨停，所以我才開單告
    發。」等語，此有訊問筆錄一份在卷（見本院卷第十九頁）可按，據此，已足使
    本院得有原處分機關所認定受處分人前揭違規行為屬實之確信。又按證人楊中儀
    為原處分機關認定受處分人有前述違規行為之原證人，其到庭在本院法官面前以
    言詞供述本件訴訟上之待證事實，本院由其前開供述已得有受處分人確有上開違
    規行為之心證，另於本件卷存證據資料內並無任何積極證據足以證明證人楊中儀
    上揭供述係屬虛偽，亦無有足以令人顯信其供述為不可採之品性證據或前科證據
    存在，本院自不得以證人楊中儀為本件開單告發受處分人之員警而全盤抹煞其在
    訴訟上所具有之原證人資格。況查交通警察掣單舉發違反道路交通管理處罰條例
    所列之違規事實，本質上為行政處分，係公務員基於職務上之權力，依法就特定
    之具體事件所為之具公法上效果之單方面行政行為，基於公務員為公法上行為具
    有公信力之原則，該行政行為當可被推定為真正，其據以依法處分之事實認定亦
    為正確無誤。從而，受處分人上開空言否認，尚難採信。本件事證已臻明確，受
    處分人之右揭違規行為堪以認定。
四、綜上所述，受處分人確有在前揭時、地紅燈越線臨停之違規行為。從而，原處分
    機關依前開道路交通管理處罰條例第六十條第二項第三款及違反道路交通管理事
    件統一裁罰基準表規定裁處受處分人罰鍰九百元，固非無見，惟汽（機）車駕駛
    人駕駛汽（機）車違反道路交通管理處罰條例第六十條第二第三款規定者，除應
    依該條所規定之罰鍰處罰外，並應予記違規點數一點，道路交通管理處罰條例第
    六十三條第一項第一款亦定有明文，本件原處分機關僅於裁決書之處罰主文欄記
    載裁處受處分人九百元之罰鍰，對於應並予記違規點數一點付之闕如，與前揭規
    定即有未符，難認為允洽，本件受處分人之異議雖無理由，惟原處分既有不當，
    自應由本院將原處分撤銷，仍以受處分人有違反上開道路交通管理處罰條例第六
    十條第二項第三款規定之行為，裁處其罰鍰九百元，且依同條例第六十三條第一
    項第一款規定並記違規點數一點如主文第二項所示，以資適法。
五、據上論斷，應依道路交通案件處理辦法第二十條前段，裁定如主文。
中　　　華　　　民　　　國　　九十三　　年　　 十二 　　月　　　十　　　日
                                臺灣臺北地方法院交通法庭
                                    法  官  蔡正雄
右正本證明與原本無異。
如不服本裁定，應於裁定送達後五日內向本院提出抗告狀。
                                    書記官  葉潔如
中　　　華　　　民　　　國　　九十三　　年　　 十二 　　月　　 十三 　　日
